【裁判字號】    97,易,719
【裁判日期】    970725
【裁判案由】    竊盜
【裁判全文】
臺灣高雄地方法院刑事判決               97年度易字第719號
公  訴  人  臺灣高雄地方法院檢察署檢察官
被      告  己○○
                    （
上列被告因竊盜案件，經檢察官提起公訴（97年度偵字第14852
號），嗣因被告就被訴事實為有罪之陳述，經本院裁定依簡式審
判程序審理，判決如下：
    主  文
己○○犯如附表壹所示各罪，各處如附表壹所示之刑，扣案Ｔ字
型扳手貳支分別依附表壹「應沒收之物」欄所示之方式沒收之。
應執行有期徒刑壹年陸月，扣案Ｔ字型扳手貳支均沒收之。
    事  實
一、己○○曾犯傷害致死罪，經本院以89年度訴字第2596號判處
    有期徒刑8 年6 月確定，甫於民國96年8 月24日縮刑假釋出
    監，至98年2 月26日始假釋期滿（未構成累犯）。詎仍不知
    悔悟，復意圖為自己不法之所有，持客觀上足對人身安全具
    有危險性之Ｔ字型扳手、電鋸、砂輪機，分別於如附表壹所
    示之時、地及方式，單獨或共同竊得他人所有之車輛，並持
    以或預備持以切割所竊車輛之觸媒轉換器。嗣於97年5 月21
    日2 時30分許，在高雄市○○區○○街與監理南街口為警查
    獲，以致未及切割部分所竊車輛之觸媒轉換器，並循線扣得
    附表貳所示之物及Ｔ字型扳手2 支，己○○且於如附表壹編
    號一至四所示竊取車輛之犯罪未被發覺前，主動供出竊盜犯
    行，並不逃避接受刑事裁判，始查悉上情。
二、案經高雄市政府警察局楠梓分局報請臺灣高雄地方法院檢察
    署檢察官偵查起訴。
    理  由
一、本件被告己○○所犯係死刑、無期徒刑、最輕本刑為3 年以
    上有期徒刑以外之罪，被告於準備程序中就被訴事實為有罪
    之陳述，經法官告知簡式審判程序之旨，並聽取檢察官及被
    告之意見後，經本院依刑事訴訟法第273 條之1 第1 項之規
    定，改依簡式審判程序審理。又本件卷內之物證、書證等證
    據，依同法第273 條之2 規定，不受第159 條第1 項關於傳
    聞法則規定之限制，依法均有證據能力，合先敘明。
二、上開事實業據被告於警詢、偵訊及本院審理時坦承不諱（見
    警卷第1 至11頁、偵卷第13至17、26至28、39、43至45頁、
    本院卷第12至16、49、62頁），核與被害人丙○○、乙○○
    、甲○○、丁○○、戊○○及被告女友賀玟慧之警詢陳述相
    符（見警卷第12至25頁、偵卷第19頁），且經證人即本案承
    辦員警楊志旺於本院審理時到庭證述明確（見本院卷第54頁
    ），並有高雄市警察局楠梓分局翠屏派出所搜索及扣押筆錄
    、扣押物品目錄表、高雄市政府警察局車輛尋獲電腦輸入單
    、失車紀錄、車號UG-6549 號自用小客車行照影本、門號00
    00000000號行動電話號碼基本資料各1 份，高雄縣政府警察
    局車輛協尋電腦輸入單2 份，被告指認陳信誠、胡健民及郭
    慧琳口卡片各1 份，被告及賀玟慧、以及被害人乙○○、戊○○及丙○○身分證影本各1 份、贓物認領保管單5 紙、照
    片24張（見警卷第29至82頁、偵卷第20至23、30至33頁）附
    卷可稽，復有扣案如附表貳編號四、六至八所示之鑰匙11串
    、瓦斯切割器風管1 捲、電鋸1 支、砂輪機1 支及扣案Ｔ字
    型扳手2 支可證（詳參上開扣押物品目錄表，見警卷第33、
    34頁），足徵被告前開如附表壹所示5 次竊盜犯行之自白核
    與事實相符，自可採為認定事實之證據。從而，本件事證明
    確，被告犯行洵堪認定，自應依法論科。
三、論罪、科刑：
  (一)按刑法第321 條第1 項第3 款所稱「兇器」，其種類並無限
    制，凡客觀上足以對人之生命、身體、安全構成威脅，具有
    危險性之兇器均屬之，且祗須行竊時攜帶此種具有危險性之
    兇器已足，並不以攜帶之初有行兇之意圖為必要（最高法院
    79年度台上字第5253號判例亦同此意旨）。查被告持以竊盜
    如附表壹編號一及編號三至五車輛犯行之紅色Ｔ字型扳手1
    支，共同正犯胡健民持以共同竊盜如附表壹編號二車輛犯行
    之黑色Ｔ字型扳手1 支，以及被告持以或預備持以切割所竊
    車輛之觸媒轉換器如附表貳編號七、八所示之電鋸、砂輪機
    ，均為金屬材質，質地堅硬之物，此業據被告供承在卷（見
    本院卷第14、15頁、警卷第10頁），並有被害人丙○○及乙○○之警詢陳述附卷可稽（見警卷第19、21頁），且有卷附
    照片2 幀可參（見警卷第80頁、第81頁上方），於本案既能
    持之打開遭竊車輛之車門或插入汽車電門發動失竊車輛，並
    能切割所竊車輛金屬材質之觸媒轉換器，在客觀上顯對人之
    生命、身體安全構成威脅，皆屬刑法第321 條第1 項第3 款
    所稱之兇器無訛。至扣案如附表貳編號二所示之扣案光陽機
    車鑰匙1 支，非屬被告所有之物，且未作為本案犯罪所用之
    物，又扣案如附表貳編號四鑰匙11串，亦皆非屬被告所有之
    物，其中若干鑰匙係於所竊車輛內所覓得，其餘則係綽號「
    阿哲」之共犯胡健民置入工具箱裡，被告僅確曾取其中1 支
    鑰匙插入車號ZE-9607 、8S-8740 、UG-6549 及6357-QR 等
    號車輛發動引擎以竊取上開自小客車，僅車號XC-4643 號車
    輛因鎖頭較緊，才以Ｔ字型扳手插入電門發動等情，業據被
    告供明在卷（見本院卷第14、15頁），是被告僅曾以上開其
    中1 支鑰匙持以發動前開4 部汽車之用，參以扣案鑰匙11串
    ，均為一般之汽車電門、門鎖等鑰匙，材質雖為金屬，但並
    無改造磨利開封等情；扣案之瓦斯切割器風管1 捲則非屬金
    屬材質，僅為1 捆塑膠軟管，此有照片2 幀附卷足考（見警
    卷第81頁下方、第82頁），以社會客觀通念，皆難認屬兇器
    ，則依「罪證有疑，利於被告」之證據法則，尚難率認被告
    持此鑰匙或瓦斯切割器風管係攜帶兇器行竊，是公訴人認被
    告持該等鑰匙行竊，亦構成刑法第321 條第1 項第3 款之攜
    帶兇器竊盜，顯有誤會，附此敘明。
  (二)核被告所為如附表壹編號一及編號三至五之竊盜犯行，係犯
    刑法第321 條第1 項第3 款攜帶兇器竊盜罪；至被告所為如
    附表壹編號二之竊盜犯行，與共犯胡健民間互有犯意聯絡與
    行為分擔，應論以共同正犯，則應論以刑法第28條、第321
    條第1 項第3 款共同攜帶兇器竊盜罪。被告所為如附表所示
    之5 罪，時地互異，亦非侵害同一被害人所有之財物，是該
    5 次竊盜犯行，尚難認係利用同一機會下，接續而為之數個
    舉動，並不構成接續犯，且犯意各別、行為互殊，自應予以
    分論併罰。又查於偵查機關尚不知被告有如附表壹編號一至
    四之竊盜犯行前，被告即於警察詢問時主動供出上開竊盜此
    4 部汽車之犯行，並先後尋獲如附表壹編號二至四及車號ZE
    -9607 號等4 部車輛，且不逃避接受裁判之事實，業經被告
    於警詢時供承明確在卷可稽（見警卷第4 、5 頁），復經本
    件承辦警員楊志旺到庭證稱：附表壹編號五車號XC-4643 號
    自用小客車是伊任職之警所所長郭佰澄與同事沈永清，因在
    高雄市○○區○○街與監理南街發現該車車身噴漆所顯示車
    牌號碼與所懸掛之前後車牌號碼不同，認為可疑，乃將駕駛
    該車之被告帶回警局詢問，起初被告否認犯行，嗣經警方查
    獲車號XC-4643 號所懸掛的車號H8-6680 號車牌為被告女友
    賀玟慧所有，乃由同事張一晴等人去查引擎號碼，發現車號
    XC-4643 號汽車為失竊車輛，嗣被告即坦承犯行；至附表壹
    編號一至四之犯行是被告主動告知警方，並攜同張一晴等警
    員前往查緝尋車，當時僅起訴書附表壹編號一之車號ZE-960
    7 號自小客車並未覓得，故未扣案等語明確（見本院卷第54
    頁），惟嗣車號ZE-9607 號自小客車於97年5 月23日尋獲，
    經被害人戊○○領回之情，則有高雄市政府警察局車輛尋獲
    電腦輸入單及贓物認領保管單各1 份附卷可稽（見偵卷第21
    、22頁），是爰就被告所犯如附表壹編號一至四該4 部汽車
    之竊盜犯行，均依刑法第62條前段減輕其刑。爰審酌被告正
    值青壯之年，甫經於96年8 月24日假釋出監，不思以合法途
    徑獲取財物，竟恣意獨自或與共犯胡健民共同竊取被害人之
    汽車財物，實屬不該，前揭前科之處刑顯不足以矯正其惡性
    ，所為嚴重侵害被害人財產權益，亦敗壞社會治安甚鉅；惟
    念被告犯後尚知全然坦承犯行，態度良好，所竊5 部汽車業
    經被害人領回（詳參卷附贓物認領保管單5 紙，警卷第50至
    53頁、偵卷第22頁），及其犯罪之手段及所生損害及犯罪動
    機、目的、手段等一切情狀，爰分別量處如主文及附表壹所
    示之刑，並斟酌被告所犯本案各罪之手法（態樣）相似與時
    點間隔（間隔1 至3 日）等情，依刑法第51條第5 款（係採
    限制加重原則，而非累加原則），酌定其應執行之刑，以期
    罪責相當。又被告所犯上開如附表壹編號一至四等4 罪之宣
    告刑，雖均為6 月以下有期徒刑之刑度，惟因本院定應執行
    刑結果已逾6 月，依刑法第41條第2 項規定，仍不得易科罰
    金，併此敘明。
四、沒收部分：
  (一)扣案之Ｔ字型扳手2 支，紅色Ｔ字型扳手係被告持以犯附表
    壹編號一至五所示之犯行所使用之物，且屬於被告所有之物
    ，扣案黑色Ｔ字型扳手1 支，係被告與共犯胡健民為附表壹
    編號二所示之犯行所使用之物，且為共犯胡健民所有之物，
    業經被告供承在卷（見本院卷第14頁），並有高雄市政府警
    察局楠梓分局扣押物品目錄表1 份及扣案物品照片1 張附卷
    可稽（見警卷第33、80頁）。從而，上開物品爰均依刑法第
    38條第1 項第2 款規定，於關聯之罪項下，予以宣告沒收（
    其中其他共犯胡健民所有之物，依共同正犯共同責任原則，
    仍應對於被告一併宣告沒收之）。
  (二)另被告所持之如附表貳所示之物，其中附表編號一、九至十
    一之扣案汽車為遭竊汽車，非屬被告所有之物，均經發還予
    被害人有案，此有卷附贓物認領保管單4 紙附卷可稽（見警
    卷第50至53頁）；如附表貳編號二、六至八所示之扣案光陽
    機車鑰匙1 支、瓦斯切割器風管1 捲、電鋸1 支、砂輪機1
    支其中光陽機車鑰匙並未持以為本案犯罪之用，後3 項物品
    雖係被告曾持以欲切割所竊車輛之觸媒轉換器而未果之用，
    惟其中光陽機車鑰匙、電鋸及砂輪機皆係被告於所竊取之自
    用小客車上所覓得，瓦斯切割器風管1 捲則係被告向綽號「
    阿誠」之陳信誠所借用，均非屬被告所有之物，業據被告供
    承在卷（見本院卷第14、15頁、警卷第10、71頁）；如附表
    貳編號三所示之行動電話4 支，雖為被告所有之物，惟因上
    開物品非本案被告單獨或與共犯胡健民持以為如附表壹所示
    竊盜行為所使用之物，亦據被告供承在卷（見本院卷第14、
    15頁）；扣案車牌號碼XC-4643 車牌2 面，係被告因另備有
    車牌號碼H8-6680 號車牌要懸掛在車號XC-4643 號車輛，乃
    將上開車牌號碼XC-4643 遭竊車輛之車牌拆掉後置放在車上
    之情，亦據被告供承在卷（見本院卷第15頁），是此2 面車
    牌應屬車號XC-4643 號車輛車主之物，非屬被告所有之物；
    至如附表貳編號四所示之扣案鑰匙11串，其中若干鑰匙係在
    竊得之車輛上發現取得，其餘則是綽號「阿哲」之共犯胡健
    民置放在工具箱內等情，皆非屬被告所有之物，亦據被告供
    承在卷（見本院卷第14、15頁），亦無直接證據足認被告係
    持共犯胡健民置於工具箱內之鑰匙開啟發動上開車輛，或共
    犯胡健民置於工具箱內之鑰匙確為胡健民所有之物，是本院
    認皆毋庸諭知沒收，併此敘明。
五、再公訴意旨雖以被告有一再竊盜之犯行，而認應令被告入勞
    動場所強制工作等語。惟按，保安處分中之強制工作，旨在
    對嚴重職業性犯罪及欠缺正確工作觀念或無正常工作因而犯
    罪者，強制其從事勞動，學習一技之長及正確之謀生觀念，
    使其日後重返社會，能適應社會生活。刑法第90條第1 項規
    定：「有犯罪之習慣或因遊蕩或懶惰成習而犯罪者，於刑之
    執行前，令入勞動場所，強制工作」，即係本於保安處分應
    受比例原則之規範，使保安處分之宣告，與行為人所為行為
    之嚴重性、行為人所表現之危險性及對於行為人未來行為之
    期待性相當之意旨而制定，而由法院視行為人之危險性格，
    決定應否令入勞動處所強制工作，以達預防之目的（最高法
    院94年台上字第6519號判決意旨參照）。查被告本案雖確有
    前揭5 次竊盜機車犯行，業如前述，然查本件被告除於88年
    間曾因竊盜犯行經本院以88年度岡簡字第422 號判決判處有
    期徒刑6 月確定外，即無其他竊盜前科紀錄，有卷附台灣高
    等法院被告前案紀錄表1 份附卷可查（見本院卷第8 至10頁
    ），是否堪認被告有犯罪習慣，已非無疑；雖本案被告係於
    短期間內多次犯案，惟其於此段期間之前7 年內及之後，亦
    無其他竊盜犯行遭警查獲，是尚難認被告有犯竊盜罪之習慣
    或以之為業；又被告係高苑工商機械科畢業，目前固定於其
    父友人所開設工廠從事CO2 電焊工乙節，亦據被告供承在卷
    （見本院卷第63頁），堪屬正職，且查無其他積極證據足資
    證明被告係以犯本案竊盜犯行為其經濟生活主要支柱，足徵
    被告前揭5 次竊盜犯行均應係因一時貪欲小利始起意行竊，
    尚難遽認其係嚴重職業性犯罪，亦難逕認其係因欠缺正確工
    作觀念或無正常工作而有竊盜犯罪之習性，即與前揭法條所
    稱「有犯罪之習慣或因遊蕩或懶惰成習而犯罪者」或竊盜犯
    贓物犯保安處分條例第3 條前段：「18歲以上之竊盜犯、贓
    物犯，有犯罪習慣者」之規定誠屬有別，是本院參諸前揭最
    高法院判決意旨，於審酌被告所為前揭竊盜犯行之嚴重性、
    其所表現之危險性格，及被告犯後坦認非行、供出共犯、堪
    認頗有悔意等節，姑認被告所為尚難具有常習性，對其未來
    之行為仍有期待性，並就強制工作並非矯正其竊盜犯行唯一
    方法，尚需合乎比例原則以求法益間之均衡等情綜合以觀，
    認上開對其宣告徒刑即足以收矯治之效，是認尚無對被告諭
    知宣告強制工作之必要性，併此敘明。
據上論斷，應依刑事訴訟法第273 條之1 第1 項、第284 條之1
、第299 條第1 項前段、刑法第28條、第321 條第1 項第3 款、
第62條前段、第51條第5 款、第38條第1 項第2 款，判決如主文
。
本案經檢察官庚○○到庭執行職務。
中    華    民    國    97    年    7     月    25    日
                  刑事第十七庭  法  官  林建鼎
以上正本證明與原本無異。
如不服本判決應於收受本判決後10日內向本院提出上訴書狀，並
應敘述具體理由，如未敘述上訴理由者，應於上訴期間屆滿後20
日內補提理由書狀於本院（均須按他造當事人之人數附繕本）「
切勿逕送上級法院」。
中    華    民    國    97    年    7     月    25    日
                                書記官  林秀敏
附錄本案論罪科刑所適用之法條：
中華民國刑法第321條
犯竊盜罪而有左列情形之一者，處6 月以上、5 年以下有期徒刑
：
一、於夜間侵入住宅或有人居住之建築物、船艦或隱匿其內而犯
    之者。
二、毀越門扇、牆垣或其他安全設備而犯之者。
三、攜帶兇器而犯之者。
四、結夥三人以上而犯之者。
五、乘火災、水災或其他災害之際而犯之者。
六、在車站或埠頭而犯之者。
前項之未遂犯罰之。
附表壹：
┌──┬────┬────┬───┬──────┬────┬────┬────┐
│編號│時間    │地點    │被害人│方法及所得物│所犯之罪│所處之刑│應沒收之│
│    │        │        │      │品          │        │        │物      │
├──┼────┼────┼───┼──────┼────┼────┼────┤
│一  │97年5 月│高雄縣岡│戊○○│持渠所有前揭│犯攜帶兇│處有期徒│扣案紅色│
│    │12日5 時│山鎮華園│      │客觀上足對人│器竊盜罪│刑肆月。│Ｔ字型扳│
│    │30分許  │二路23號│      │身安全具有危│。      │        │手壹支。│
│    │        │大樓地下│      │險性之Ｔ字型│        │        │        │
│    │        │室停車場│      │扳手等作案工│        │        │        │
│    │        │        │      │具，開啟車門│        │        │        │
│    │        │        │      │及發動引擎，│        │        │        │
│    │        │        │      │竊得戊○○所│        │        │        │
│    │        │        │      │有，車牌號碼│        │        │        │
│    │        │        │      │ZE-9607 號自│        │        │        │
│    │        │        │      │用小客車。  │        │        │        │
├──┼────┼────┼───┼──────┼────┼────┼────┤
│二  │97年5 月│高雄縣岡│丙○○│與綽號「阿哲│犯共同攜│處有期徒│扣案Ｔ字│
│    │15日9 時│山鎮岡燕│      │」之胡健民（│帶兇器竊│刑肆月。│型扳手貳│
│    │許      │路373 巷│      │胡健民涉犯加│盜罪。  │        │支。    │
│    │        │前      │      │重竊盜部分，│        │        │        │
│    │        │        │      │由警另案偵辦│        │        │        │
│    │        │        │      │查證中），共│        │        │        │
│    │        │        │      │同基於意圖為│        │        │        │
│    │        │        │      │自己不法所有│        │        │        │
│    │        │        │      │之犯意聯絡，│        │        │        │
│    │        │        │      │持前揭客觀上│        │        │        │
│    │        │        │      │足對人身安全│        │        │        │
│    │        │        │      │具有危險性之│        │        │        │
│    │        │        │      │Ｔ字型扳手等│        │        │        │
│    │        │        │      │作案工具，由│        │        │        │
│    │        │        │      │胡健民先持該│        │        │        │
│    │        │        │      │Ｔ型扳手開啟│        │        │        │
│    │        │        │      │車門，並弄鬆│        │        │        │
│    │        │        │      │引擎電門鎖頭│        │        │        │
│    │        │        │      │，復由渠持自│        │        │        │
│    │        │        │      │備之鑰匙發動│        │        │        │
│    │        │        │      │引擎電門竊得│        │        │        │
│    │        │        │      │丙○○所有，│        │        │        │
│    │        │        │      │車牌號碼8S-8│        │        │        │
│    │        │        │      │740 號自用小│        │        │        │
│    │        │        │      │客車，後持工│        │        │        │
│    │        │        │      │具拆除該車觸│        │        │        │
│    │        │        │      │媒轉換器。  │        │        │        │
├──┼────┼────┼───┼──────┼────┼────┼────┤
│三  │97年5 月│高雄市楠│為方菁│持渠所有前揭│犯攜帶兇│處有期徒│扣案紅色│
│    │17日1 至│梓區瑞仁│菁使用│客觀上足對人│器竊盜罪│刑肆月。│Ｔ字型扳│
│    │2 時許  │路12號前│      │身安全具有危│。      │        │手壹支。│
│    │        │        │      │險性之Ｔ字型│        │        │        │
│    │        │        │      │扳手等作案工│        │        │        │
│    │        │        │      │具，開啟車門│        │        │        │
│    │        │        │      │及發動引擎，│        │        │        │
│    │        │        │      │竊得，竊得方│        │        │        │
│    │        │        │      │宗仁所有，方│        │        │        │
│    │        │        │      │菁菁使用，車│        │        │        │
│    │        │        │      │牌號碼UG-654│        │        │        │
│    │        │        │      │9 號自用小客│        │        │        │
│    │        │        │      │車。        │        │        │        │
├──┼────┼────┼───┼──────┼────┼────┼────┤
│四  │97年5 月│高雄市鼓│甲○○│持渠所有前揭│犯攜帶兇│處有期徒│扣案紅色│
│    │18日22時│山區九如│      │客觀上足對人│器竊盜罪│刑肆月。│Ｔ字型扳│
│    │許      │四路1990│      │身安全具有危│。      │        │手壹支。│
│    │        │巷口    │      │險性之Ｔ字型│        │        │        │
│    │        │        │      │扳手等作案工│        │        │        │
│    │        │        │      │具，開啟車門│        │        │        │
│    │        │        │      │及發動引擎，│        │        │        │
│    │        │        │      │竊得甲○○所│        │        │        │
│    │        │        │      │有，車牌號碼│        │        │        │
│    │        │        │      │6357-QR 號自│        │        │        │
│    │        │        │      │用小客車。  │        │        │        │
├──┼────┼────┼───┼──────┼────┼────┼────┤
│五  │97年5 月│高雄市鼓│丁○○│持渠所有前揭│犯攜帶兇│處有期徒│扣案紅色│
│    │19日6 至│山區鼓山│      │客觀上足對人│器竊盜罪│刑柒月。│Ｔ字型扳│
│    │7 時許  │一路53巷│      │身安全具有危│。      │        │手壹支。│
│    │        │口前    │      │險性之Ｔ字型│        │        │        │
│    │        │        │      │扳手等作案工│        │        │        │
│    │        │        │      │具，開啟車門│        │        │        │
│    │        │        │      │及發動引擎，│        │        │        │
│    │        │        │      │竊得戊○○所│        │        │        │
│    │        │        │      │有，車牌號碼│        │        │        │
│    │        │        │      │XC-4643 號自│        │        │        │
│    │        │        │      │用小客車。  │        │        │        │
└──┴────┴────┴───┴──────┴────┴────┴────┘
附表貳：
  ┌──┬───────────────────────┐
  │編號│        所    扣    得    之    物            │
  ├──┼───────────────────────┤
  │ 一 │車牌號碼XC-4643號自用小客車1部。              │
  ├──┼───────────────────────┤
  │ 二 │機車鑰匙1支。                                 │
  ├──┼───────────────────────┤
  │ 三 │行動電話4支。                                 │
  ├──┼───────────────────────┤
  │ 四 │鑰匙11串。                                    │
  ├──┼───────────────────────┤
  │ 五 │車牌號碼XC-4643號車牌2面。                    │
  ├──┼───────────────────────┤
  │ 六 │瓦斯切割器風管1捲。                           │
  ├──┼───────────────────────┤
  │ 七 │電鋸1支。                                     │
  ├──┼───────────────────────┤
  │ 八 │砂輪機1支。                                   │
  ├──┼───────────────────────┤
  │ 九 │車牌號碼6357-QR號自用小客車1部。              │
  ├──┼───────────────────────┤
  │ 十 │車牌號碼8S-8740號自用小客車1部。              │
  ├──┼───────────────────────┤
  │十一│車牌號碼UG-6549號自用小客車1部。              │
  └──┴───────────────────────┘


司法院資訊處製作；財團法人民間司法改革基金會備份。
